【裁判字號】    97,消債更,12
【裁判日期】    981030
【裁判案由】    更生事件
【裁判全文】
臺灣新竹地方法院民事裁定            97年度消債更字第12號
聲  請  人  甲○○○○○○○○.
（即債務人）
                        弄19.
上列當事人因消費者債務清理事件聲請更生，本院裁定如下：
    主    文
債務人甲○○○○○○○○○○自中華民國九十八年十月三十日
下午五時起開始更生程序。
    理    由
一、按債務人不能清償債務或有不能清償之虞者，得依本條例所
    定更生程序，清理其債務；債務人無擔保或無優先權之債務
    總額未逾1200萬元者，於法院裁定開始清算程序或宣告破產
    前，得向法院聲請更生；債務人對於金融機構因消費借貸、
    自用住宅借款、信用卡或現金卡契約而負債務，在聲請更生
    或清算前，應提出債權人清冊，以書面向最大債權金融機構
    請求協商債務清償方案，並表明共同協商之意旨；債務人與
    金融機構協商成立者，不得聲請更生或清算。但因不可歸責
    於己之事由，致履行顯有重大困難者，不在此限；本條例施
    行前，債務人依金融主管機關協調成立之中華民國銀行公會
    會員，辦理消費金融案件無擔保債務協商機制與金融機構成
    立之協商，準用前項之規定；法院開始更生程序之裁定，應
    載明其年、月、日、時，並即時發生效力；法院裁定開始更
    生或清算程序後，得命司法事務官進行更生或清算程序，必
    要時得選任律師、會計師或其他適當之自然人或法人一人為
    監督人或管理人，消費者債務清理條例第3 條、第42條第1
    項、第151 條第1 項、第5 項、第6 項、第45條第1 項、第
    16條第1 項分別定有明文。
二、本件聲請意旨略以：聲請人有不能清償債務情事，前已提出
    債權人清冊，以書面向最大債權金融機構遠東國際商業銀行
    請求共同協商債務清償方案，雖於民國95年4 月成立協商，
    分120 期，零利率，每月新台幣（下同）30,500元，但因聲
    請人薪資無法負擔協商金額繳納數月而毀諾，聲請人無擔保
    或無優先權之債務總額未逾新臺幣1,200 萬元，復未經法院
    裁定開始清算程序或宣告破產，爰向本院聲請更生等語。
三、經查，聲請人主張之上開事實，業據其提出債權人清冊、95
    年度綜合所得稅各類所得資料清單、財產歸屬資料清單、財
    團法人金融聯合徵信中心綜合信用報告、房屋租賃契約書單
    為證。次查，聲請人經新竹縣北埔鄉公所核定96年度列低收
    戶第3 款、97年度核列低收入戶第2 款，有新竹縣北埔鄉公
    所97年9 月4 日北鄉社字第0970005543號函及函附低收入戶
    證明書、審核通過名冊、發放記錄可佐，又聲請人95年所得
    153,610 元、96年度所得96,964元，有稅務子閘門財產所得
    調件明細表足憑。聲請人於98年7 月24日雖與遠東國際商業
    銀行簽訂個別協商一致性方案協議書，然而參酌該還款方案
    為自98年7 月起分72期，零利率，第1 至71期每月1,374 元
    ，第72期應繳741,027 元，總繳納金額838,581 元，惟依財
    團法人金融聯合徵信中心綜合信用報告記載遠東商業銀行之
    對聲請人債權額為747,000 元，顯然前開方案實質上並非零
    利率，且聲請人第1 至71期每月雖僅繳納1,374 元，第72期
    立即應一次繳納741,027 元，依聲請人之經濟狀況尚難認其
    得負擔該協商方案，而謂其並無不能清償債務之情形；此外
    ，本件又查無聲請人有消費者債務清理條例第6 條第3 項、
    第8 條或第46條各款所定駁回更生聲請之事由存在，是本件
    更生聲請，應屬有據，爰裁定如主文。
中    華    民    國    98    年    10    月    30    日
                  民事第一庭    法  官  林麗玉
上為正本係照原本作成。
本件不得抗告。
本裁定已於98年10月27日17時公告。
中    華    民    國    98    年    10    月    30    日
                                書記官  陳思璟


司法院資訊處製作；財團法人民間司法改革基金會備份。
